【裁判字號】    95,訴,615
【裁判日期】    951031
【裁判案由】    違反毒品危害防制條例
【裁判全文】
臺灣屏東地方法院刑事判決
95年度訴字第615號
公  訴  人  臺灣屏東地方法院檢察署檢察官
被      告  甲○○
上列被告因違反毒品危害防制條例案件, 經檢察官提起公訴（95
年度毒偵字第1031號）, 本院裁定以簡式審判程序審理, 判決如
下：
    主  文
甲○○施用第一級毒品, 累犯, 處有期徒刑壹年貳月。又施用第
二級毒品, 累犯, 處有期徒刑柒月。應執行有期徒刑壹年陸月。
    事  實
一、甲○○曾於民國82年11月25日, 因違反肅清煙毒條例案件,
    為本院判處有期徒刑3 年4 月確定, 又於82年11月15日因違
    反麻醉藥品管理條例案件, 被法院判處有期徒刑4 月確定,
    二罪合併定執行刑為有期徒刑3 年6 月。然於83年8 月22日
    , 甲○○又因違反肅清煙毒條例, 被法院判處有期徒刑4 年
    確定。以上判決所處之刑自83年5 月9 日合併執行, 並應於
    90年7 月25日執行完畢, 惟於87年1 月2 日甲○○即獲假釋
    出獄。然其假釋嗣因故遭到撤銷, 並於90年9 月21日返監受
    有期徒刑3 年6 月23日殘刑之執行, 迄94年2 月16日縮短刑
    期執行完畢。
二、甲○○亦曾於88年間, 因施用毒品案件, 為法院裁定入戒治
    所施以強制戒治, 期間因戒治情況良好, 於88年7 月13日停
    止戒治出所, 惟停止戒治旋因故遭到撤銷, 而於90年2 月27
    日再入戒治處所執行強制戒治, 迄90年9 月21日戒治期滿而
    釋放（但因另案接續服刑）, 並由臺灣臺南地方法院檢察署
    檢察官於90年9 月22日, 以90年度戒毒偵字第479 號為不起
    訴處分確定。惟其不知警惕, 又於95年4 月10日凌晨某時（
    , 基於施用第一級毒品之犯意, 在屏東縣里港鄉塔樓村光明
    巷10號住所內, 以將毒品摻入香煙內點燃抽吸之方式, 施用
    第一級毒品海洛因1 次。另基於施用第二級毒品之犯意, 於
    同上時地, 以將毒品置入玻璃球內以火燒烤汽化後吸取其煙
    霧之方法, 施用第二級毒品甲基安非他命1 次。嗣於95年4
    月11日15時許, 警方在臺南縣永康市○○路258 號4 樓之17
    查獲楊隆琪（由檢察官另案偵辦）販售毒品案時, 因甲○○
    亦在現場, 遂經其同意後帶回至警局採尿送驗而查獲。
三、案經臺南市警察局第六分局報告臺灣臺南地方法院檢察署檢
    察官偵查, 嗣由該署檢察官以無管轄權為由, 呈請臺灣高等
    法院檢察署移轉臺灣屏東地方法院檢察署檢察官偵查起訴。
    甲○○於本院審理中逃匿,經發布通緝後緝獲到案受審。
    理  由
一、上揭事實業據被告甲○○於本院審理中坦承不諱, 且其為警
    查獲時所採集之尿液, 經送長榮大學毒物研究中心檢驗結果
    亦呈嗎啡陽性及甲基安非他命陽性反應無誤, 此有上開研究
    單位之確認報告及台南市警察局第六分局調查甲○○涉嫌毒
    品案送驗尿液及年籍對照表各1 紙在卷可稽, 足證被告自白
    與事實相符。此外, 被告曾因施用毒品案件, 於90年間受強
    制戒治執行完畢一情, 亦有臺灣高等法院被告前案紀錄表附
    卷供憑, 是以本件事證已臻明確, 被告犯行堪以認定。
二、按行為後法律有變更者, 適用行為時之法律。但行為後之法
    律有利於行為人者, 適用最有利於行為人之法律, 刑法第2
    條第1 項定有明文。查被告行為前, 刑法即已修正, 惟由總
    統以華總一義字第09400014901 號令公布自95年7 月1 日施
    行。因此, 被告行為後, 刑法已有變更。因修正後之刑法第
    2 條第1 項規定, 係規範行為後法律變更所生新舊法律比較
    適用之準據法, 於刑法修正施行後, 應適用修正後刑法第2
    條第1 項之規定為「從舊從輕」之比較。而於比較時, 則應
    併就罪刑有關之共犯、未遂犯、想像競合犯、牽連犯、連續
    犯、結合犯, 以及累犯加重、自首減輕暨其他法定加減原因
    （如身分加減）與加減比例等一切情形, 本於統一性及整體
    性原則, 綜其全部罪刑之結果而為比較（最高法院95年5 月
    23日刑事庭第8 次會議決議參照）。
    本件所涉法律之變更部分, 計有下列數項：
    (一)刑法第47條累犯之規定: 修正後刑法第47條, 已規定犯罪
      行為人之再犯係出於故意者, 始有累犯加重之適用。被告
      再犯本件之罪, 係出於故意, 無論依修正前或修正後之刑
      法第47條規定（修正後係刑法第47條第1 項）, 均構成累
      犯, 修正後之規定對被告並未較修正前之規定更為有利。
    (二)刑法修正前後, 宣告多數有期徒刑者, 均為於各刑中之最
      長期以上, 各刑合併之刑期以下, 定其刑期。惟修正前係
      規定合併刑期不得逾20年, 修正後則延長至30年, 修正後
      之規定並未有利於被告。
    (三)經綜合比較新舊刑法之規定後可知, 修正後之刑法規定並
      未有利於被告, 依刑法第2 條第1 項前段規定, 仍應適用
      被告行為時即95年7 月1 日修正施行前之刑法規定處斷,
      合先敘明。
三、按海洛因為第一級毒品, 甲基安非他命為第二級毒品, 毒品
    危害防制條例第2 條第2 項第1 款、第2 款分別定有明文。
    被告因施用毒品案件, 於受強制戒治執行完畢後5 年內再度
    施用海洛因及甲基安非他命毒品, 核其所為係犯毒品危害防
    制條例第10條第1 項之施用第一級毒品罪及同條第2 項之施
    用第二級毒品罪, 其持有第一、二級毒品之行為分別為施用
    第一、二級毒品之犯行所吸收, 不另論罪。被告甲○○所犯
    上開兩罪, 犯意各別, 罪名不同, 應分論併罰。又被告前有
    如事實欄所示之科刑及執行情形, 有臺灣高等法院被告前案
    紀錄表附卷足憑, 其於刑之執行完畢後5 年內, 再犯本件有
    期徒刑之兩罪, 為累犯, 均應依法加重其刑。爰審酌被告之
    智識程度, 曾有違反麻醉藥品管理條例、違反肅清煙毒條例
    及多次違反毒品危害防制條例等犯罪前科（卷附臺灣高等法
    院被告前案紀錄表參照）, 素行不端, 本件犯罪之動機、施
    用毒品之次數、方法, 前經強制戒治後, 仍無視毒品對身心
    之危害而再度施用, 且併同施用兩種毒品, 前於警詢中否認
    犯行, 並於本院審理中逃匿, 惟於緝獲到案後坦承犯行等一
    切情狀, 分別量處如主文所示之刑, 並合併定其應執行之刑
    , 以資懲儆。
據上論斷, 應依刑事訴訟法第273 條之1 第1 項、第299 條第1
項前段, 毒品危害防制條例第10條第1 項、第2 項, 刑法第2 條
第1 項前段、第11條前段, 修正前刑法第47條、第51條第5 款,
判決如主文。
中    華    民    國    95    年    10    月    31    日
                  刑事第四庭    法  官  王以齊
以上正本證明與原本無異。
如不服本判決應於收受本判決送達後十日內向本院提出上訴書狀
，其未敘述上訴理由者，並得於提起上訴後十日內向本院補提理
由書狀（均須按他造當事人之人數附繕本）「切勿逕送上級法院
」
中    華    民    國    95    年    10    月    31    日
                                書記官  盧姝伶
附錄本判決論罪科刑法條：
毒品危害防制條例第10條
施用第一級毒品者, 處6 月以上5 年以下有期徒刑。
施用第二級毒品者, 處3 年以下有期徒刑。


司法院資訊處製作；財團法人民間司法改革基金會備份。
